【裁判字號】    99,簡抗,3
【裁判日期】    990628
【裁判案由】    違反家庭暴力防治法
【裁判全文】
臺灣苗栗地方法院刑事裁定               99年度簡抗字第3號
抗  告  人  甲○○
上列抗告人因違反家庭暴力防治法案件，不服本院苗栗簡易庭中
華民國99年3 月15日所為之裁定（99年度苗簡字第72號），提起
抗告，本院管轄之第二審合議庭裁定如下：
    主    文
抗告駁回。
    理    由
一、本件抗告意旨略以：原審99年度苗簡字第72號刑事簡易判決
    係於99年2 月10日送達抗告人，上訴期間之末日係99年2 月
    22日，但該期間巧遇農曆年春節國定假日，年假不同一般例
    假日，抗告人扣除春節國定假日計算，上訴末日應為99年2
    月25日，抗告人於99年3 月25日（應係2 月25日之誤）提起
    上訴，並無逾期，為此提起抗告請准撤銷原裁定，同意被告
    之上訴云云。
二、按上訴期間為10日，自送達判決後起算；又期間之計算，依
    民法之規定；又於一定期日或期間內，應為意思表示或給付
    者，其期日或其期間之末日，為星期日、紀念日或其他休息
    日時，以其休息日之次日代之，刑事訴訟法第349 條、第65
    條、民法第122 條分別定有明文。次按期間之末日為星期日
    、紀念日或其他休息日時，以其休息日之次日代之，民事訴
    訟法第161 條及民法第122 條定有明文，是休息日在期間中
    而非期間之末日者，自不得予以扣除（最高法院30年抗字第
    287 號民事判例要旨參照）。經查：
  (一)本件抗告人即被告甲○○因違反家庭暴力防治法案件，經原
    審判決後，已於99年2 月10日將判決正本送達於抗告人住所
    即苗栗縣通霄鎮○○里○○鄰○○路158 巷100 號，並由與抗
    告人同居具有辨別事理能力之被告母親陳秀英收受，有原審
    送達證書1 紙在卷可查，依上開說明，抗告人之上訴期間自
    判決送達之翌日即99年2 月11日起算；又抗告人係居住於苗
    栗縣通霄鎮○○里○○鄰○○路158 巷100 號，依法院訴訟當
    事人在途期間標準第2 條規定，應加計在途期間2 日，故抗
    告人之上訴期間應於99年2 月22日屆滿，抗告人如不服該判
    決，至遲應於99年2 月22日提起上訴。惟抗告人遲至99年2
    月25日始向原審法院提起上訴，此有刑事上訴狀上本院收狀
    章在卷可憑（見原審卷第17頁），顯已逾越上訴期間，其上
    訴即屬違背法律上之程式，原審因而以上訴逾期裁定駁回上
    訴，經核並無違誤。
  (二)抗告人雖謂：上訴期間應扣除國定假日之春節假期，其並未
    逾上訴期間云云。然10日之上訴期間係屬法定不變期間，除
    法律已有特別規定外（如：在途期間之規定），不得任意延
    長或縮短，亦不因該段期間內存在多數之例假日或休息日，
    即應按其日數予以扣除或因而延長期間，僅在上訴期間之末
    日為星期日、紀念日或其他休息日時，應以其休息日之次日
    代之，已如前述，本件抗告人之上訴期間固涵蓋99年2 月13
    日起至99年2 月21日共9 日之國定春節假期，然上訴期間之
    末日為99年2 月22日，該日並非星期日、紀念日或其他休息
    日，自不生期間終止延長之問題，且抗告人於99年2 月10日
    收受判決書後，同年月11-12 、22日均非假日，可隨時向原
    審提出上訴狀，乃抗告人遲至99年2 月25日始向原審具狀提
    起上訴，其因誤認春節連續假期應自上訴期間扣除而遲誤上
    訴期間，顯屬自身之過失。從而，抗告人執此陳詞指摘原裁
    定不當為無理由，應予駁回。
三、應依刑事訴訟法第412條，裁定如主文。
中    華    民    國    99    年    6     月    28    日
                  刑事第三庭    審判長法  官  柳章峰
                                      法  官  顏苾涵
                                      法  官  林佩儒
以上正本證明與原本無異。
本裁定不得抗告。
                                      書記官  陳玲君
中    華    民    國    99    年    6     月    28    日

司法院資訊處製作；財團法人民間司法改革基金會備份。
